【裁判字號】    91,交簡上,121
【裁判日期】    920115
【裁判案由】    公共危險
【裁判全文】
臺灣高雄地方法院刑事判決                      九十一年度交簡上字第一二一號
    上  訴  人
    即  被  告  乙○○  男  四.
右列上訴人因公共危險案件，不服臺灣高雄地方法院高雄簡易庭九十一年度雄交簡字
第一八九號中華民國九十一年十月十一日第一審判決（聲請案號：九十一年度偵字第
一一九四號），提起上訴，本院判決如左：
    主  文
上訴駁回。
    事  實
一、乙○○明知服用酒類，不能安全駕駛動力交通工具時，即不得駕駛，猶於民國九
    十年十二月八日二十二時許，在高雄市○○區○○路上之某家餐廳內，與五位友
    人共飲二瓶威士忌後，已達精神恍惚程度，且其控制力及注意力均已降低致達無
    法安全駕駛車輛之程度，仍於翌日即同年月九日一時五十分許（聲請書未明確載
    明），猶駕駛車牌ＸＯ─二五七九號自小客車，沿高雄市○○路西向東方向行駛
    ，欲返回其高雄市○○街之住處，途經高雄市前鎮區○○○路一０七號前，因酒
    後精神恍惚未注意而撞及施詹秀勤所有而由甲○○使用（聲請書誤載為甲○○所
    有），停放於該處之車牌ＧＤ－五八一０號自小客車，經警前往處理，檢測其呼
    氣所含酒精濃度達每公升一‧０七毫克，始知上情。
二、案經高雄市政府警察局前鎮分局移送臺灣高雄地方法院偵查起訴。
    理  由
一、訊據上訴人即被告乙○○對於在右揭時、地駕車肇事為警查獲，並測得其呼氣所
    含酒精成份每公升一．○七毫克之事實坦承不諱，惟供稱：是因對方併排停車才
    會肇事，不完全錯在伊，伊的意識很清楚，至於酒測值的標準不能苟同，伊覺得
    這與個人體質有異等語，伊覺得伊意識清楚，可以安全駕駛，經查：
（一）被告上開坦承之事實，核與證人即當時遭被告駕車撞擊停放於該處車牌ＧＤ－
      五八一０號自小客車之車主甲○○於警訊，及證人即當時前往處理車禍之高雄
      市政府警察局前鎮分局復興派出所警員黃志興到院證述之情節相符，並有酒精
      測定值表、舉發違反道路交通管理事件通知單、測試觀察紀錄表、道路交通事
      故調查報告表各一紙，及交通事故談話紀錄表二紙在卷可稽，是此部分之事實
      ，已可認定。
（二）至被告雖以前詞置辯，惟被告當時為警查獲時，有多話之情事，除據上開證人
      黃志興載明於當時所製作之測試觀察紀錄表外，亦據證人黃志興於本院審理時
      證述：「當時查獲情形，被告有多話現象，我們通常肇事人比較不多話，干涉
      我們處理，但被告會有多話，他會一直找我們說當時之情形（簡上卷第二三頁
      ）」等語明確在卷，衡諸證人僅係依法執行公務，又未曾與被告有何怨隙，其
      證詞當無偏頗之虞，自可採信，是依上開證人所記載及證述，顯然被告當時已
      有異於一般車禍肇事者之行為出現，足見酒精已對被告言語及生理狀況造成影
      響。
（三）再為圖有效防止酗酒駕駛車輛在交通往來中所可能衍生之危險，道路交通管理
      處罰條例第三十五條及刑法第一百八十五條之三就此種危險行為均設有處罰之
      規定，其構成要件，均屬於學說上所謂之「抽象危險犯」。立法者之目的，即
      在於對於法益做前置性保護，換言之，在人民生命、身體、財產尚未遭到現實
      之侵害，或危險狀態還未出現前，即以刑法處罰，用以更嚴密地保護各種生活
      利益。惟飲酒至何種程度，才會對交通參與者帶來威脅，達於不能安全駕駛，
      業據國軍退除役官兵輔導委員會臺北榮民總醫院八十八年八月五日北總內字第
      二六八六八號函及其附件指出：按人飲酒後，若以呼氣酒精濃度測試器測得之
      呼氣濃度達於每公升○．二五毫克時，將造成輕度中毒，達於每公升○．五毫
      克時，反應較慢，感覺減低，將影響駕駛，達到每公升○．七五毫克時，思考
      、個性行為改變，有前開函示在卷可稽，足見駕駛人呼氣酒精濃度達每公升○
      ．五毫克以上時，感覺及反應能力均降低，自會影響其駕駛能力，不足以應付
      駕駛動力交道工具之各種狀況，其酒後駕車行為可能對於其他車輛或行人造成
      危險，即屬不能安全駕駛。本件被告為警查獲當時檢測之呼氣酒精濃度高達每
      公升一．○七毫克，堪認被告當時服用酒類已達不能安全駕駛之程度，至為明
      顯。
（四）綜上所述，被告所辯無非事後卸責之詞，不足採信，本件事證明確，被告犯行
      洵堪認定，應依法論科。
二、核上訴人即被告乙○○所為，係犯刑法第一百八十五條之三之服用酒類不能安全
    駕駛動力交通工具而駕駛罪。本院審酌被告於酒後注意能力減退而仍逞能駕駛動
    力交通工具，形如道路游走之不定時炸彈，置他人生命財產安全於不顧，及其對
    於正常交通所造成之危害及犯後態度等一切情狀，認原審適用刑事訴訟法第四百
  四十九條第一項、刑法第一百八十五條之三、第四十一條第一項，罰金罰鍰提高
    標準條例第二條之規定予以論科，量處被告有期徒刑三月，並諭知易科罰金之折
    算標準，其認事用並無不當，量刑亦無不妥。上訴人執前詞遽以提起上訴，指摘
    原審判決不當，為無理由，應予駁回。
據上論斷，應依刑事訴訟法第四百五十五條之一第一項、第三項、第三百六十八條，
判決如主文。
本案經檢察官黃彩秀到庭執行職務。
中      華      民      國    九十二    年    一    月    十五    日
                                  臺灣高雄地方法院交通法庭
                                      審判長法  官  黃  建  榮
                                            法  官  廖  純  卿
                                            法  官  楊  宗  翰
右正本證明與原本無異。
不得上訴。
                                            書記官  陳  怡  真
中      華      民      國    九十二    年    一    月    十五    日
附錄本案論罪科刑法條全文︰
刑法第一百八十五條之三
服用毒品、麻醉藥品、酒類或其他相類之物，不能安全駕駛動力交通工具而駕駛者
，處一年以下有期徒刑、拘役或三萬元以下罰金。


司法院資訊處製作；財團法人民間司法改革基金會備份。
